【裁判字號】    90,易,849
【裁判日期】    900413
【裁判案由】    竊佔
【裁判全文】
台灣台中地方法院刑事判決              九十年度易字第八四九號
    公  訴  人    臺灣臺中地方法院檢察署檢察官
    被      告    丙○○
右列被告因竊佔案件，經檢察官提起公訴（九十年度偵字第二五一五號），本院判決
如左：
    主      文
丙○○意圖為自己不法之利益，攜帶兇器毀越安全設備，而竊佔他人之不動產，累犯
，處有期徒刑捌月。
    事      實
一、丙○○曾於民國（下同）八十五年間因違反麻醉藥品管理條例案件，經法院判處
    有期徒刑五月，如易科罰金，以三百元折算一日確定，並於八十七年六月二十六
    日執行完畢。猶不知悛悔，因其兄魏成吉前曾於八十八年十一月五日承租甲○○
    所有委由伊父乙○○管理之坐落台中市○○路一八四號六樓之十五房屋，租期至
    八十九年五月五日止，丙○○乃得以居住使用該房屋，然其後因魏成吉並未依約
按期繳納租金，且於租期屆至後，仍未依與乙○○所約定之如期於八十九年十月
    二十日前繳清租金，乙○○乃於同年十一月二十八日要求丙○○遷離上開房屋。
    詎丙○○搬離該屋後，因無處可供居住，竟意圖為自己不法之利益，於九十年一
    月十四日晚上八時許，攜帶客觀上對於人之身體、生命具有危險性之活動扳手（
    未扣案）前往甲○○所有上揭無人居住之房屋，撬開該屋浴室鋁門窗外之鐵窗，
    繼而破壞該鋁門窗之玻璃，而後踰越該窗戶，毀越該房屋窗門安全之設備而擅行
    侵入該屋居住，竊佔甲○○所有前開不動產。迨九十年一月二十日下午二時許，
    經乙○○發現丙○○上述竊佔情事，乃報警於上址房屋將之查獲。
二、案經被害人甲○○委任其父乙○○訴由台中市警察局第一分局報請臺灣臺中地方
    法院檢察署檢察官偵查起訴。
    理      由
一、訊據被告丙○○於本院審理時固坦承於右揭時地毀壞甲○○所有上開房屋浴室鋁
    門窗之鐵窗及玻璃，而後踰越該窗戶，侵入該屋居住之事實，惟否認有攜帶活動
    扳手為上開行為情事，辯稱：伊是徒手將鐵窗拔下，再將鋁門窗之玻璃拿下，從
    窗戶爬進屋內云云。然查，被告於警訊及偵查時曾先後坦承：「我用活動扳手毀
損窗戶，活動扳手不見了」（詳偵查卷第八頁背面）、「我在九十年一月十四日
    晚上八時許，用扳手打開窗戶進去住」等情明確，且證人乙○○於本院審理時亦
    證述：伊於八十九年十一月二十八日要求被告搬離上前揭房屋後，即將門鎖換新
    ，將窗戶的螺絲鎖好，再裝上鐵窗，被告如未用扳手破壞，不可能可自窗戶爬入
    等語屬實，復參酌偵查卷第二十七頁之照片，依該照片所示被卸下之鐵窗形狀觀
    之，衡情該鐵窗應不可能徒手即逕可拆卸等情，此外，並有照片附偵查卷可稽，
    是被告辯稱其未攜帶扳手一節，即難憑採。本件事證明確，被告犯行堪以認定。
二、查被告丙○○於竊佔甲○○所有前開房屋之際，既攜有活動扳手，極易用以傷人
    ，則在客觀上顯具有行兇之危險性，自不失為兇器之一種。是被告攜帶該活動扳
    手，並持之毀壞上揭房屋浴室鋁門窗之鐵窗及玻璃，繼而踰越該窗戶，使他人窗
    門安全之設備失去防閑之效用，而擅行侵入該屋居住之行為，核係犯刑法第三百
    二十一條第一項第二、三款之意圖為自己不法之利益，攜帶兇器毀越安全設備，
    而竊佔他人之不動產之罪。次查，被告於八十五年間曾因違反麻醉藥品管理條例
    案件，經法院判處有期徒刑五月，如易科罰金，以三百元折算一日確定，並於八
    十七年六月二十六日執行完畢，有臺灣高等法院被告全國前案紀錄表及臺灣臺中
    地方法院檢察署刑案資料查註紀錄表各一份附卷可憑，其受有期徒刑之執行完畢
    後，五年以內再犯有期徒刑以上之本罪，為累犯，應依法加重其刑。爰審酌被告
    有事實欄所載不良素行紀錄，有上開前科紀錄表可參，本件犯罪動機、目的、手
    段、犯罪情節、犯罪所生之危害及被告犯後尚知坦承犯行，態度尚佳等一切情狀
    ，量處如主文所示之刑，以示懲儆。
三、至被告攜帶供其為上開竊佔犯行所用之活動扳手，因未扣案，為免將來執行困難
    ，更何況本院亦查無其他證據足資證明該活動扳手係屬被告所有，爰不予以宣告
    沒收，附此敘明。
四、末查，公訴人於起訴書上雖敘及被告為本案竊佔犯行，曾有弄壞甲○○所有前開
    房屋之門鎖情形，惟被告堅決否認有破壞該屋門鎖情事，並辯稱：伊侵入該屋居
    住一天後，伊綽號「阿明」之朋友來訪，將門鎖破壞，但伊並不知情等語。經查
    ，被告於案發當時如確有毀壞門鎖情形，則衡情其儘可由門扇越入甲○○所有上
    揭房屋居住，斷無須費事地再毀損該房屋浴室鋁門窗之鐵窗及玻璃，而後再踰越
    該窗戶進入該屋內，復參酌依偵查卷第二十四頁之照片觀之，該房屋之門鎖確係
    在內部遭破壞等情，則被告所辯其於竊佔前開房屋之際並未破壞門鎖一節，尚非
    無據，且本院又查無其他積極證據足資證明被告於為本案竊佔犯行之際有毀壞門
    鎖情形，是公訴人指訴被告此部分行為，尚屬不能證明，併此敘明。
據上論斷，應依刑事訴訟法第二百九十九條第一項前段，刑法第三百二十一條第一項
第二、三款、第四十七條，判決如主文。
中       華       民       國       九十     年     四    月    十三    日
                                     臺灣臺中地方法院刑事第七庭
                                          法  官    吳美蒼
右正本證明與原本無異。
如不服本判決，應於判決送達後十日內向本院提出上訴狀，上訴於臺灣高等法院臺中
分院( 須附繕本 )。
                                          書記官
中       華       民       國       九十     年     四    月    十七    日
附錄本案論罪法條全文：
刑法第三百二十一條
犯竊盜罪而有左列情形之一者，處六月以上五年以下有期徒刑：
一、於夜間侵入住宅或有人居住之建築物、船艦，或隱匿其內而犯之者。
二、毀越門扇、牆垣或其他安全設備而犯之者。
三、攜帶兇器而犯之者。
四、結夥三人以上而犯之者。
五、乘火災、水災或其他災害之際而犯之者。
六、在車站或埠頭而犯之者。
前項之未遂犯罰之。


司法院資訊處製作；財團法人民間司法改革基金會備份。
